【裁判字號】    99,上訴,918
【裁判日期】    991007
【裁判案由】    毒品危害防制條例
【裁判全文】
臺灣高等法院臺南分院刑事判決         99年度上訴字第918號
上  訴  人
即  被  告  甲○○
上列上訴人因違反毒品危害防制條例案件，不服臺灣臺南地方法
院99年度訴字第914號中華民國99年7月30日第一審判決（起訴案
號：臺灣臺南地方法院檢察署99年度毒偵字第909號），提起上
訴，本院判決如下：
    主  文
上訴駁回。
    理  由
一、按依刑事訴訟法第350條、第361條、第362條、第367條規定
    ，不服地方法院之第一審判決，提起第二審上訴者，須提出
    上訴書狀，並應敘述「具體理由」，為上訴必備之程式。所
    稱具體理由，必係依據卷內既有訴訟資料或提出新事證，指
    摘或表明第一審判決有何採證、認事、用法或量刑等足以影
    響判決本旨之不當或違法，而構成應予撤銷之具體事由，始
    克相當；如未依上揭意旨指出具體事由，而僅泛言或單憑當
    事人自我說詞，指摘原判決採證認事違法、用法不當、判決
    不公、量刑過重等等，即屬未敘述具體理由，所提第二審上
    訴不合法律上之程式，得不經言詞辯論，由第二審法院予以
    判決駁回（最高法院98年度台上字第6531號刑事判決意旨參
    照）。
二、本件上訴意旨略以：上訴人對於原審判決原無不服，且對再
    次觸犯法網深感悔悟，但上訴人家中，有七十餘歲身障之寡
    母，上訴人如前往執行，母親將無法自行料理生活，懇請給
    予替代療法云云。
三、經查，被告對於本件於民國99年5月1日施用施用毒品甲基安
    非他命1次，於同年5月4日施用毒品海洛因1次犯行，分據其
    於警詢、偵查及原審坦承不諱，且被告於99年5月4日為警查
    獲後，經採尿送驗結果，確呈海洛因進入人體代謝分解後之
    嗎啡陽性及甲基安非他命陽性反應乙節，有應受尿液採驗人
    尿液檢體採集送驗記錄表、長榮大學99年5月14日出具之驗
    尿確認報告為證，另扣案之白色粉未，確係毒品海洛因，亦
    有卷附法務部調查局濫用藥物實驗室鑑定書可憑，再被告前
    因施用毒品案件，經裁定送勒戒處所觀察、勒戒後，認為有
    繼續施用毒品之傾向，再經裁定令入戒治處所施以強制戒治
    ，於96年4月20日執行完畢，並由臺灣臺南地方法院檢察署
    檢察官於96年4月13日以96年度戒毒偵字第52號為不起訴處
    分。本案係被告於前開強制戒治處分執行完畢釋放後5年內
    再施用第一、二級毒品，原審法院以被告犯毒品危害防制條
    例第10條第1、2項之施用第一、二級毒品罪事證明確，且為
    累犯，因而適用簡式審判程序，就施用第一級毒品部分，量
    處被告有期徒刑1年，施用第二級毒品部分，量處有期徒刑6
    月，並定執行刑為有期徒刑1年4月，扣案之毒品沒收銷燬之
    ，經核原判決認事用法，均無不當，從形式上予之審查，並
    無違背法令之情形。上訴意旨並無隻字片語表明第一審判決
    採證、認事、用法有何不當或違法之處，僅因其個人說詞，
    請求本院改判以替代療法，揆諸前開說明，即屬未敘述具體
    理由，自難認其上訴合於法律上之程式；其上訴不合法，應
    予駁回，並不經言詞辯論為之。
四、爰依刑事訴訟法第367條前段、第372條，判決如主文。
中    華    民    國    99    年    10    月    7     日
                  刑事第五庭    審判長法  官  楊明章
                                      法  官  黃國永
                                      法  官  趙文淵
以上正本證明與原本無異。
施用第一級毒品罪部分如不服本判決應於收受送達後10日內向本
院提出上訴書狀，其未敘述上訴理由者，並得於提起上訴後10日
內向本院補提理由書（均須按他造當事人之人數附繕本）「切勿
逕送上級法院」。
其餘不得上訴。
                                      書記官  呂宬樂
中    華    民    國    99    年    10    月    7     日

司法院資訊處製作；財團法人民間司法改革基金會備份。
